臺灣屏東地方法院刑事判決　　　　　　　　　　　　　　九十年度訴字第四二三號
　　公　訴　人　臺灣屏東地方法院檢察署檢察官
　　被　　　告　丁○○
　　指定辯護人　本院公設辯護人乙○○
右列被告因違反毒品危害防制條例案件，經檢察官提起公訴（八十九年度偵字第一四
００號），本院判決如左：
     主  文
丁○○無罪。
     理  由
一、公訴意旨略以：被告丁○○基於營利之概括犯意，自民國八十八年七月間起至同
    年十二月中旬止，連續在屏東縣琉球鄉○○村○○路五二號住處，以每小包新臺
    幣一千元或二千元之價格，販賣第二級毒品安非他命予甲○○一次、丙○○三次
    ，案經屏東縣警察局東港分局報請偵辦，因認被告涉有毒品危害防制條例第四條
    第二項販賣第二級毒品罪嫌云云。
二、按犯罪事實應依證據認定之，無證據不得推定其犯罪事實，不能證明被告犯罪者
    ，應諭知無罪之判決，刑事訴訟法第一百五十四條、第三百零一條第一項分別定
    有明文。又犯罪事實之認定，應憑真實之證據，倘證據是否真實尚欠明確，自難
    以擬制推測之方法，為其判斷之基礎。且認定犯罪事實之證據係指足以認定被告
    確有犯罪行為之積極證據資料而言，該項證據自須適合於被告犯罪事實之認定，
    始得採為斷罪資料。故刑事訴訟上之證明資料，無論其為直接或間接證據，均須
    達於通常一般人均不致有所懷疑，而得確信其為真實之程度，始得據為有罪之認
    定，若關於被告是否犯罪之證明未能達此程度，而有合理懷疑之存在，致使無從
    形成有罪之確信，根據罪證有疑，利於被告之證據法則，即不得據為不利被告之
    認定（最高法院五十三年臺上字第六五六號、二十九年上字第三一０五號、七十
    六年度臺上字第四九八六號及三十二年上字第六七號判例參照）。
三、公訴人認被告涉有連續販賣第二級毒品安非他命罪嫌，係以證人甲○○及丙○○
    之證述為其論據。訊之被告於本院審理時堅決否認有何販賣毒品情事，辯稱伊真
    的沒有做等語。經查：
 （一）證人丙○○於警訊稱：「（警察問：你安非他命是從何來？向誰購買？價格
       如何？如何交易？）我安非他命是從朋友處購買而來，是向丁○○購買，每
       次購買二小包，價格二千元整，每次都是在丁○○家中購買。」（見警卷第
       十四頁反面）、於偵訊中稱：「（檢察官問：何時、何地向丁○○購買安非
       他命？）八十八年十月份開始，最後一次向他購買是八十八年十二月中旬，
       共向他購買三次，地點都在他家，每次都買一千元或二千元，其中一千元買
       二次，二千元的買一次」（見偵卷第九頁反面），均證稱其有向被告購買安
       非他命一事，指向被告確有販賣安非他命情節，惟其嗣於本院調查時，則改
       稱：「（法官問：有無向丁○○購買安非他命？）沒有。」、「（法官問：
       為何於警訊時所述與本院本次調查中所言不一？（提示偵訊筆錄並告以要旨
       ）‧‧我在警察局時說有跟他買的，是因為我人不舒服隨便說的。」、「（
       法官問：你的安非他命何來？）我是在東港向一個叫做『狗仔』的人買的‧
       ‧‧。」「（法官問：為何不向丁○○購買？）我之前有向他買過一、兩次
       ‧‧‧我向他買兩次都是每次買兩千元‧‧‧」（見本院九十年十月五日訊
       問筆錄），所述與前稱不一，且就其究向被告購買安非他命幾次、每次價額
       等情，一再反覆，顯有瑕疵，自不足為不利被告之認定。
 （二）證人甲○○於警訊時雖指證：「（警察問：你安非他命是來源如何？是向何
       人所購買？價格如何？是於何時？在何處購買？前後共幾次？）我安非他命
       是向丁○○購買而來，每一小包的價格是一千元，是於八十八年七月份，是
       在丁○○的住宅房間內購買，每次購買一小包，前後共二次。」等語（見警
       卷第六頁反面），惟其經公訴人及本院傳拘無著（見偵卷第一四頁、第十八
       頁、第二十九頁、第三十四頁、第五十九頁第六十四頁及本院九十年七月十
       八日、九十年八月三日、九十年十一月十六日訊問筆錄），難認其片面陳述
       有何證據可認與事實相符，自不能執為被告犯罪之唯一證據。
 （三）再者，犯施用第二級毒品罪，供出毒品來源，因而破獲者，得減輕其刑，毒
       品危害防制條例第十七條設有明文，證人丙○○、甲○○各於上揭警訊中自
       承其等有施用第二級毒品安非他命之犯行，且其等為警查獲所採集之尿液經
       送驗結果，均呈甲基安非他命陽性反應，有屏東縣衛生局八十九年二月一日
       屏縣衛檢六字第八九００二三號號煙毒及麻醉藥品類委託檢驗結果通知書一
       紙附卷可參（見警卷第九頁、第十七頁），足證其二人確有施用第二級毒品
       之犯行，因而其等各於警訊中指證被告有販賣安非他命予其等之事實，是否
       藉此圖邀寬典，不無可能，證人丙○○前開有所瑕疵之證言及證人甲○○個
       人片面之陳述，自難據為認定被告犯罪之證據。
四、綜上所述，公訴人認被告涉有販賣第二級毒品安非他命所舉之證據資料，經本院
    調查審認後，尚難使本院有何確切不利於被告之心證，此外，復查無其他積極證
    據足認被告有何公訴意旨所指販賣第二級毒品之犯行，揆諸前揭法條及判例意旨
    ，即應為有利於被告之認定，為其無罪之諭知。
五、被告經合法傳喚，無正當理由不到庭，本院認本件係應諭知無罪之案件，爰不待
    其陳述逕行判決。
據上論斷，應依刑事訴訟法第三百零一條第一項、第三百零六條，判決如主文。
本案經檢察官蔡雯娟到庭執行職務。
中      華      民      國      九十一      年    九    月    二十三    日
                                      臺灣屏東地方法院刑事第一庭
                                          審判長法  官  潘正屏
                                                法  官  包梅真
                                                法  官  林世民
右正本證明與原本無異。
檢察官如不服本判決應於收受本判決送達後十日內向本院提出上訴書狀，其未敘述上
訴理由者，並得於提起上訴後十日內向本院補提理由書狀（均須按他造當事人之人數
附繕本）「切勿逕送上級法院」被告不得上訴。
                                                書記官  薛慧茹
中     華      民      國      九十一      年    九    月    二十三    日
